最　高　行　政　法　院　裁　定
                                     100年度裁字第2077號
聲  請  人　李文興
上列聲請人因與相對人財政部臺北關稅局等間免職事件，對於中
華民國99年9月16日本院99年度裁字第2146號裁定，聲請再審，
本院裁定如下：
　　主  文
再審之聲請駁回。
再審訴訟費用由聲請人負擔。
　　理  由
一、按當事人向最高行政法院提起上訴，是否合法，係屬最高行
    政法院應依職權調查裁判之事項，聲請人對最高行政法院以
    其上訴為不合法而駁回之裁定，以發見未經斟酌之證物為由
    聲請再審，依行政訴訟法第283條準用同法第275條第1項之
    規定，專屬最高行政法院管轄，不在同條第3項規定之列（
    本院95年8月份庭長法官聯席會議決議參照）。是本件聲請
    人以本院99年度裁字第2146號確定裁定（下稱原確定裁定）
    ，有行政訴訟法第273條第1項第1款、第2款、第3款、第4款
    、第8款、第9款、第10款、第13款、第14款所定之再審事由
    ，應由本院管轄，合先敘明。
二、次按對於終審法院之裁定有所不服，除合於法定再審原因得
    聲請再審外，不容以其他之方法聲明不服，故不服終審法院
    之裁定而未以聲請再審之程序為之者，仍應視其為再審之聲
    請，而依聲請再審程序調查裁判。本件聲請人提出「行政訴
    訟更正或補充或續行或更審暨再審聲請狀」對於本院原確定
    裁定聲明不服，依上說明，仍應視其為再審之聲請，而依聲
    請再審程序調查裁判。又按聲請人聲請再審，應依行政訴訟
    法第283條準用第277條第1項第4款之規定表明再審理由，此
    為必須具備之程式。所謂表明再審理由，必須指明確定裁定
    ，有如何合於再審理由之具體情事，始為相當。倘僅泛言有
    何條款之再審事由，而無具體情事者，尚難謂已合法表明再
    審理由。如未表明再審理由，法院無庸命其補正。
三、本件聲請人主張本院原確定裁定有行政訴訟法第273條第1項
    所定各款事由，對之聲請再審，經核聲請人之上開理由，無
    非說明其對於前訴訟程序原審之確定判決不服之理由，然對
    於本院上開原確定裁定以其上訴理由狀所載內容，非具體表
    明原審判決合於不適用法規、適用法規不當、或行政訴訟法
    第243條第2項所列各款情形，難謂對原審判決如何違背法令
    已有具體之指摘為由，裁定駁回其上訴，究有如何合於行政
    訴訟法第273條第1項第1款、第2款、第3款、第4款、第8款
    、第9款、第10款、第13款、第14款所定再審事由之具體情
    事，則未據敘明，依上開規定及說明，其聲請自非合法。另
    再審聲請狀記載本件有行政訴訟法第218條補充判決之理由
    ，尚非行政訴訟法第273條第1項所定各款之再審理由，自非
    合法之再審理由，一併敘明。
四、據上論結，本件聲請為不合法。依行政訴訟法第283條、第
    278條第1項、第104條、民事訴訟法第95條、第78條，裁定
    如主文。
中　　華　　民　　國　　100　 年　　8　　 月　　18　　日
                    最高行政法院第六庭
                        審判長法官　黃　合　文
                              法官　陳  秀  
                              法官　劉　介　中
                              法官　帥　嘉　寶
                              法官　陳　鴻　斌

以  上  正  本  證  明  與  原  本  無  異
中　　華　　民　　國　　100　 年　　8　　 月　　19　　日
　　　　　　　　　　　　　　　書記官　王　史　民